Inventaris van het archief van prof. jhr. mr. B.C. de Savornin Lohman [levensjaren 1883-1946], 1901-1946 (1961); en enkele familieleden, 1832-1941
Nationaal Archief, Den Haag
- Eerste Afdeling: PAPIEREN VAN B.C. DE SAVORNIN LOHMAN. (1883-1946).
  - Openbaar Leven., B.
    - Professoraat., I.
      - Nevenaktiviteiten in universitair verband., 2.
        - Tekstuitgave van de rectorale oratie "Het eigen recht der Overheid" uitgesproken in zijn funktie van rector magnificus aan de universiteit van Utrecht bij de viering van de 295e jaardag van de universiteit, met concepten, drukproeven en aantekeningen., 1931; 75; 1 pak
        - Ingekomen brieven van de N.V. Uitgeversmaatschappij W.E. J. Tjeenk Willink in verband met de uitgifte van de rectorale oratie., 1931; 76; 1 omslag
        - Verzendlijst van presentexemplaren van de in brochurevorm uitgegeven rectorale oratie, met daarop ingekomen reakties van H. Colijn, J. Donner, D.P.D. Fabius, D.J. de Geer, C. Gerretson, W.P. de Graaf, A.H. de Hartog, A.G. Honig, H. Kelsen, J.C. Kielstra, H. Krabbe, A.J. Labancher, B.C.J. Loder, I.A. Nederburgh, H. (?) Polak, de rector magnificus universiteit Amsterdam, J. de Savornin Lohman, P. Scholten, K.J. Schorer, C. Spat, H. Tjeenk, W. Vogelsang, C. Zevenbergen, N.N. (3)., 77; 1 omslag
        - Artikelen in diverse periodieken houdende besprekingen van en aanhalingen uit de rectorale oratie "Het eigen recht der Overheid", met ingekomen brieven van en minuten van uitgaande brieven desbetreffend aan P.N. van Eyk, C. Gerretson, P.C.A. Geyl, P. Scholten, H. Visscher., 1931; 78; 1 omslag
        - Ingekomen brieven van en minuten van uitgaande brieven in verband met een geschil tussen de redaktie van "De Nederlander" en B.C. de Savornin Lohman naar aanleiding van een kritisch artikel over diens rectorale oratie door G. E. van Walsum in voornoemd dagblad aan J.R. Slotemaker de Bruïne, J.Th. de Visser, W.L. de Vos van Steenwijk, F. de Vries, G.E. van Walsum., 1931; 79; 1 omslag
        - Kranteartikelen betreffende de bespreking van zijn rectorale oratie op de jaarvergadering van de C.H.U. te Amsterdam., 1931; 80; 1 omslag
        - "Het individualisme en de emancipatie van den mensch", brochure van de hand van G. Rensink met begeleidend schrijven houdende diens visie op de rectorale oratie "Het eigen recht der Overheid"., 1931; 81; 1 katern en 1 stuk
        - Stukken betreffende diverse festiviteiten van de studentenvereniging Societas Studiosorum Reformatorum., 1930-1931; 82; 1 omslag
        - Stukken betreffende diverse festiviteiten van de Utrechtsche Indologen Vereeniging., 1930-1934; 83; 1 omslag
        - Concept van de redevoering uitgesproken bij de ingebruikneming van het fysiologisch laboratorium van Utrecht, met kranteartikel., 1930; 84; 1 omslag
        - Stukken betreffende de tentoonstelling van natuurkundige instrumenten uit de 18e eeuw in de universiteit van Utrecht., 1931; 85; 1 omslag
        - Concept van de redevoering en kranteartikelen in verband met de schenking van het archief van H.F. Kohlbrugge aan de universiteit van Utrecht., 1931; 86; 1 omslag
        - Stukken betreffende festiviteiten ter gelegenheid van het 25-jarig hoogleraarschap van C.A. Verrijn Stuart en de inaugurele rede van J. van Loon., 1931-1932; 87; 1 omslag
        - Artikel van de hand van C. Gerretson in het Utrechtsch Dagblad en ingekomen brieven naar aanleiding van het 25-jarig hoogleraarschap van B.C. de Savornin Lohman aan de Rijksuniversiteit van Utrecht., 1937; 88; 1 omslag
          Het betreft de volgende afzenders: B. Alkema, W.A.F. Bannier, S.F.H.J. Berkelbach van der Sprenkel, E.J. Beumer, T.J. Bezemer, Christelijk Gymnasium Utrecht, Christelijk Werkgeversverbond, Curatoren der Rijksuniversiteit Utrecht, P.H. Damsté,. Daniëls, P.A. Diepenhorst, D. Domela Nieuwenhuis Nyegaard, H.Th. Fischer, N.C. de Gijselaar, D.J. Hamoen,. van Haselen, K. Heeringa, J. Helders, A.A. Hijmans van den Bergh, L.J. Hijmans van den Bergh, Indologisch Studiefonds, Utrechtsche Indologen Vereeniging, R. Josselin de Jong, Juridische Faculteit Unitas Studiosorum, Juridische Faculteit Utrechtsch Studenten Corps, Kamer van Koophandel en Fabrieken Rotterdam, P. Kasteel, W.J.A. Kernkamp, S.R. Knottnerus, F. Kögl, G. Kolff, A.J.M. de Leeuw, Legercommissie, P.A. Lens, J.Ph. Lenz, A. Loeff, H. van Malsen, J. de Marees van Swinderen, S. Naayen, A.W.M. Niemeyer, C.J. van Paassen, W.P.J. Pompe, A. Pulle, P.H. Ritter, Redaktie De Rotterdammer, J.M. Ravesloot, A. de Savornin Lohman, G. de Savornin Lohman, L.W.G. Scholten, S.L. Schouten, J. Schutte-Struick, Senaat Rijksuniversiteit Utrecht, J. Snoep, Weekblad De Spiegel, P. van Stein Callenfels, U.G.V. Ars et Amicitia, C. Veen, C. Vegt, S. Vermeulen Korsema, C.A. Verrijn Stuart, J.Th. de Visser, N.N. (12).
        - "De staatsrechtelijke betekenis van de geboorte van de Prinses", artikel van B.C. de Savornin Lohman in het Utrechtsch Dagblad, met bijgaand concept., 1938; 89; 1 omslag
        - Artikel van B.C. de Savornin Lohman in het periodiek De Rijkseenheid over het proefschrift van J. Kiers "De bevelen des Konings", met de daarop ingekomen reaktie van C. van den Bussche., 1939; 90; 2 stukken
        - Oorkonde houdende zijn benoeming tot lid van de Maatschappij der Nederlandsche Letterkunde te Leiden., 1939; 91; 1 stuk
        - Concept van de redevoering "De staatsrechtelijke positie van den Koning", uitgesproken voor leden van het Zwolsch Juridisch Genootschap., 1940; 92; 1 omslag
        - Tekst van de redevoering door J.F.B. van Hasselt uitgesproken ter gelegenheid van het 61e lustrum van de Rijksuniversiteit van Utrecht. Gedrukt., 1941; 93; 1 katern
    - Lidmaatschap Christelijk Historische Unie, II.
      - Tekst van een redevoering uitgesproken door H.H.A. van Gybland Oosterhoff op de algemene ledenvergadering van de C.H.U. en een anoniem artikel, beide betreffende de positie van de C.H.U. tijdens de kabinetscrisis inzake het gezantschap bij het Vaticaan., Z.d. (c. 1926); 94; 1 omslag
      - Brochure houdende de tekst van de openingsrede door H. Colijn ter gelegenheid van de buitengewone deputatenvergadering van de A.R.P., 1931; 95; 1 omslag
      - Concept van de redevoering getiteld: "Iets uit de geschiedenis der Christelijk Historische Unië., 1934; 96; 1 omslag
      - Concepten van redevoeringen uitgesproken in vergaderingen van de C.H.U.-jongeren., 1934, 1938; 97; 1 omslag
      - Artikel van B.C. de Savornin Lohman in De Jonge Nederlander, maandblad van de C.H.U.-jongeren, betreffende het constitutioneel koningschap., 1939; 98; 1 omslag
      - Ingekomen brieven van kiesverenigingen, comités der C.H.U. en A.R.P. houdende verzoeken tot het vervullen van spreekbeurten., 1940; 99; 1 omslag
      - Concepten van redevoeringen betreffende de houding welke men in de door de duitse bezetting ontstane politieke situatie ten opzichte van de Nederlandsche Unie, het Nationaal Front en de N.S.B. dient aan te nemen, met aantekeningen., Z.d. (1940); 100; 1 omslag
      - Circulaires uitgaande van H.W. Tilanus houdende een advies inzake het door de C.H.U.-leden in te nemen standpunt ten opzichte van de Nederlandsche Unie., 1940; 101; 3 stukken
      - Concept van een nota vermoedelijk bestemd voor het bestuur van de C.H.U., betreffende de vraag of het op de weg van het bestuur ligt de Commissie van Voorbereiding van de Rijks conferentie van advies te dienen inzake de toekomstige struktuur van het koninkrijk. Geschreven., Z.d. (c. 1945); 102; 1 omslag
      - Afschriften van de briefwisseling tussen H.W. Tilanus en P. Scholten betreffende de overgang van laatstgenoemde naar de Partij van de Arbeid, met geleidebrieven en conceptbrief van de daarop door B.C. de Savornin Lohman aan P. Scholten verzonden reaktie., 1946; 103; 1 omslag
      - Ingekomen brieven van kiesverenigingen, comités der C.H.U. en A.R.P. houdende verzoeken tot het vervullen van spreekbeurten., 1945-1946; 104; 1 omslag
    - Lidmaatschap Eerste Kamer der Staten-Generaal., III.
      - Bemoeiingen met de buitenlandse politiek., 1.
        - Stukken betreffende de toetreding van Nederland tot de Rijnartikelen van het Verdrag van Versailles., 1919-1923; 105; 1 omslag
        - "Repliek aan minister Van Karnebeek en andere opstellen", brochure door A.J. van Vessem betreffende het Nederlands-Belgisch Verdrag. Gedrukt., 1926; 106; 1 deeltje
        - Samenvatting van de colleges van prof. M. Siotto Pintor van de universiteit van Florence betreffende het internationaal bestuur van de Schelde., 1928; 107; 1 deel
          In de franse taal.
        - Brochure over A. Borms, voorman van de Vlaamse Beweging, door W.J.L. van Es, met toelichtende brief van de schrijver en kranteartikelen., 1929-1930; 108; 1 omslag
        - "Nederland en België; Grondslagen van coöperatie en vriendschap volgens officiëele Belgische opvatting", brochure van de hand van H.L. van Oordt. Gedrukt., 1930; 109; 1 katern
        - Stukken betreffende de emissie in Nederland van een belgische obligatielening., 1930; 110; 1 omslag
        - Kranteartikelen in diverse binnenlandse dagbladen betreffende het Nederlands-Belgisch Verdrag., 1930-1931; 111; 1 pak
        - Overdrukken van artikelen uit belgische en diverse andere buitenlandse dagbladen en periodieken betreffende het Nederlands-Belgisch Verdrag., 1930-1931; 112; 1 omslag
        - Ingekomen brieven van J. Zaaijer met artikelen in diverse periodieken, deels van zijn hand, betreffende het Nederlands-Belgisch Verdrag, in het bijzonder betreffende de kanaalkwestie., 1930-1931, 1934-1935; 113; 1 pak
        - Ingekomen bezwaarschriften tegen het Nederlands-Belgisch Verdrag. Gestencild, getypt., 1931, 1934; 114; 1 omslag
        - Uittreksel uit de handelingen van de Eerste en Tweede Kamer uit de jaren 1927-1931 van uitspraken inzake het Nederlands-Belgisch Verdrag, gedaan door F. Beelaerts van Blokland, H. Colijn en B.C. de Savornin Lohman. Geschreven., Z.d. (c.1931); 115; 1 omslag
        - Concept van zijn interpellatierede inzake de Rijn-Scheldeverbinding., 1931; 116; 1 omslag
        - Concept van zijn redevoering inzake de Rijn-Scheldeverbinding uitgesproken bij de behandeling van de begroting van Buitenlandse Zaken., 1932; 117; 1 omslag
        - "De nationale beteekenis van de Rijn-Scheldeverbinding", tekst van een door hem uitgesproken redevoering., Z.d. (c. 1933); 118; 1 omslag
        - Kaarten houdende schetsontwerpen voor een Rijn-Scheldeverbinding., 1933; 119; 3 bladen lichtdruk 29 × 52 cm; Schaal 1:200.000
          kaart
        - "Verkeersverschuivingen van erts en kolen in de N.W. Europeesche zeehavens ten nadeele van Rotterdam", brochure door W. van Looveren, toegezonden door de stichting Havenbelangen te Rotterdam, Gedrukt., 1935; 120; 1 katern
        - Artikelen, ingekomen brief en minuut van uitgaande brief betreffende de spaanse burgeroorlog. Gedrukt., 1936; 121; 1 omslag
        - Ingekomen stenografische verslagen en memoranda van de Volkenbond, met geleidebrieven en aantekeningen van B.C. de Savornin Lohman. Gedrukt, gestencild, geschreven., 1928, 1937-1938; 122; 1 pak
      - Bemoeiingen met de koloniale politiek., 2.
        - Ingekomen afschriften van persreakties op zijn rede uitgesproken bij de behandeling van de Indische begroting. Getypt., 1927; 123; 1 omslag
        - Artikelen in De Indische Gids van zijn hand betreffende de adviserende funktie van de Volksraad van Nederlands-Indië en briefwisseling dienaangaande met L. van Ander, H. Colijn, F.J.H. Cowan, H.H.A. van Gybland Oosterhoff, J.A. Nederburgh, G. Nijpels en N.N. Overdrukken., 1927-1928; 124; 1 omslag
        - Cahier houdende verslag van een gesprek en samenvattingen van rapporten en brochures betreffende de indische bestuurspolitiek., 1928; 125; 1 katern
        - Cahier houdende een uittreksel van het verslag van de reis door Sumatra van W.A. van Emden, A. Fernhout en F. Siewertsz van Reesema., 1927; 126; 1 katern
        - Artikelen in diverse dagbladen inzake het voorgenomen bezoek van B.C. de Savornin Lohman aan Nederlands-Indië,, met naar aanleiding hiervan ingekomen reakties van R.M. van Dusseldorp, J.M. Krijger, J. de Visser., 1928; 127; 1 omslag
        - "Verslag van mijn reis door Java en Sumatra,17 juni-8 october 1928", vertrouwelijk rapport van zijn hand, met concept en ingekomen reakties van C.J.K. van Aalst, C.W.Th. van Boetzelaer van Dubbeldam, H. Colijn, F.J.H. Cowan, H.H.A. van Gybland Oosterhoff, A.W.F. Idenburg, J.H.F. Kohlbrugge, C.Th.E. van Lynden van Sandenburgh, J.A. Nederburgh, J. de Savornin Lohman, J.Th. de Visser. Gestencild., 128; 1 pak
          Zie tevens de inventarisnummers 9 t/m 13.
        - Fragment van de handelingen van de Volksraad en aantekeningen betreffende de redevoeringen uitgesproken door de gouverneur-generaal bij de opening van het nieuwe zittingsjaar. Gedrukt, geschreven, 1928 en 1929; 129; 1 omslag
        - Concept van een redevoering aangaande de indische begroting en de samenstelling van de Volksraad uitgesproken in de Eerste Kamer, met aantekeningen, perskommentaren en ingekomen reakties van D.J. de Geer en J. Jacob de Groot., 1929; 130; 1 omslag
        - Brochure van de hand van S. Ritsema van Eck "Onzekerheid en kentering in Nederland's koloniale staatkunde"., 1929; 131; 1 katern
        - Beschouwing door C. Gerretson betreffende de financiële crisis van 1825 tijdens het bewind van gouverneur-generaal Van der Capellen, geschreven naar aanleiding van de aktuele crisis., Z.d. (c. 1931); 132; 1 omslag
        - Rapporten betreffende de bestuurshervorming in de buitengewesten van Nederlands-Indië. Geschreven., Z.d. (c. 1931); 133; 1 omslag
        - Artikel in het Utrechtsch Dagblad van zijn hand betreffende de door gouverneur-generaal De Graeff verleende strafvermindering aan ir. Soekarno, met dokumentatiemateriaal., 1931-1932; 134; 1 omslag
        - Concept van een redevoering betreffende de korting op de indische pensioenen uitgesproken in de Eerste Kamer, Z.d. (c. 1934); 135; 1 omslag
        - Artikelen in diverse periodieken betreffende de benoeming van een nieuwe Volksraadvoorzitter en de hierin door de Volksraad veronderstelde medezeggenschap., 1935; 136; 1 omslag
        - Adres van S. Ritsema van Eck aan H.M. de Koningin ten einde bestuurshervormingen in Nederlands-Indië te bewerkstelligen. Afschrift, gestencild., 1936; 137; 1 stuk
        - Rapporten afkomstig van de Vereeniging Indië-Nederland betreffende de herberekening van de indische pensioenen. Gestencild., 1937; 138; 1 omslag
        - Statuten van Het Genootschap ter bevordering van de kennis van Suriname en Curaçao, schema's voor de reis naar West-Indië en de aldaar te bezoeken instellingen, literatuurlijst, toegezonden door A.A.L. Rutgers, voorzitter van genoemd genootschap., 1939; 139; 1 omslag
        - Passagebiljetten, ingekomen brieven en andere bescheiden afkomstig van K.N.S.M. en K.L.M. ten behoeve van de reis naar West-Indië., 1939; 140; 1 omslag
        - Introduktiebrieven medegegeven aan B.C. de Savornin Lohman bestemd voor autoriteiten te Barbados, Jamaica, Cuba en Trinidad., 1939; 141; 4 stukken
          In verband met het voortijdig afbreken van de reis door het caraïbisch gebied werden deze brieven niet aan de desbetreffende personen afgegeven.
        - "Volledige lijst der Nederlandsche Diplomatieke en Consulaire Ambtenaren", toegezonden door het ministerie van Buitenlandse Zaken in verband met de reis door de West., 1939; 142; 1 katern
        - Concept voor een artikel in het Utrechtsch Dagblad van de hand van J. Raatgever betreffende de door B.C. de Savornin Lohman gemaakte reis naar West-Indië,met artikel en geleidebrief., 1939; 143; 1 omslag
        - Ontwerp-beginselprogram en een verslag van een vergadering tot oprichting van de Stichting tot voorlichting van het Nederlandse Volk omtrent Indonesië, met begeleidend schrijven van H.Th. Fischer. Getypt, gestencild., 1945; 144; 1 omslag
        - Open brief aan de minister van Overzeese Gebieden afkomstig van C.C. van Helsdingen houdende diens visie op het beleid ten aanzien van Nederlands-Indië, met begeleidende brieven. Afschrift., 1945; 145; 1 omslag
        - Ingekomen afschriften van een petitie gericht aan de Veiligheidsraad te Londen afkomstig van de Stichting Vereenigde Nederlandsch Indische Oud-Strijders en Oorlogsslachtoffers (VENINDOS) in Nederlands-Indië houdende een voorstel tot verbetering van de maatschappelijke situatie in Indië, met begeleidende brieven afkomstig van E. van der Vlugt en J. de Zwaan en een excerpt van de statuten van de voornoemde stichting., 1945; 146; 1 omslag
          In de engelse en nederlandse taal.
        - Diverse rapporten en circulaires aangaande de situatie in Indië afkomstig van de Stichting Indië in Nood en van andere bewegingen en personen, die zich bezig hielden met het indische vraagstuk, met dokumentatie., 1945-1946; 147; 1 omslag
        - Diplomatiek paspoort uitgereikt aan B.C. de Savornin Lohman in verband met diens geplande reis naar Nederlands-Indië met de Parlementaire Commissie Nederlands-Indië, met begeleidende brief en vergunning van de Nederlandse Bank tot het uitvoeren van deviezen., 1946; 148; 1 katern en 2 stukken
        - Verslag van een vergadering van de Parlementaire Commissie Nederlands-Indië in verband met het gepland bezoek van de commissie aan Nederlands-Indië., 1946; 149; 1 omslag
      - Bemoeiingen met diverse aangelegenheden., 3.
        - Concept van een redevoering tegen het beleid van minister L.J. Verschuur inzake de aanstelling van L.A. Fruytier, voormalig gouverneur van Curaçao, als inspekteur van de arbeid in Den Haag., Z.d. (c. 1930); 150
        - Uittreksel uit de handelingen van de Kamers van uitspraken gedaan door diverse personen betreffende de financiële politiek. Geschreven., Z.d. (c. 1933); 151; 1 omslag
        - Concept van redevoering uitgesproken in de Eerste Kamer betreffende de positie van het kabinet Colijn., 1933; 152; 1 omslag
        - Publikatie van de Nederlandsche Bank door L.J.A. Trip houdende een uiteenzetting van de monetaire politiek naar aanleiding van de betogen voor het loslaten van de gouden standaard, met geleidebrief., 1934; 153; 1 omslag
        - Concept van een door B.C. de Savornin Lohman gehouden redevoering ter toelichting van een door hem ingediende motie tezamen met S. van Citters, H. Polak en D. Fock tegen het voorstel van minister Marchant tot wijziging van de spelling, met bijlage., 1934; 154; 1 omslag
        - "Open brief aan prof. De Savornin Lohman, lid der E.K.", artikel in het periodiek De Vrijdenker door A. de Hullu in verband met de door B.C. de Savornin Lohman geuite bezwaren tegen de nieuwe spelling., 1936; 155; 1 stuk
        - Concept voor een artikel inzake een door B.C. de Savornin Lohman vermeende fout in het stenografisch verslag van de beraadslagingen in de Eerste Kamer., 1935; 156; 1 omslag
        - Concept van een redevoering uitgesproken in de Eerste Kamer betreffende bezuinigingen in het onderwijs., Z.d. (c. 1936); 157; 1 omslag
    - Overige funkties en bemoeiingen., IV.
      - Concept van een artikel betreffende de positie van de nederlandse monarchie ten opzichte van diverse europese vorstenhuizen. Getypt., 1918; 158; 1 stuk
        Vermoedelijk van zijn hand.
      - Concept van een redevoering betreffende de gemeentelijke politiek van Utrecht., Z.d. (c. 1928); 159; 1 omslag
      - Nummer van het weekblad De Rijkseenheid met ingezonden reaktie van B.C. de Savornin Lohman naar aanleiding van het afbranden van het Nederlands paviljoen op de wereldtentoonstelling te Parijs., 1931; 160; 1 stuk
      - Foto van het bezoek van de Legercommissie aan militaire manoeuvres in de Achterhoek., 1931; 161; 1 stuk
      - "Oranje en de Natie", concept van redevoering uitgesproken ter gelegenheid van het 35-jarig regeringsjubileum van Koningin Wilhelmina., 1933; 162; 1 omslag
      - Concept van een redevoering betreffende Willem van Oranje in verband met de 400-jarige herdenking van diens geboortedag, met artikelen hierover in diverse dagbladen., 1933; 163; 1 omslag
      - Concepten van redevoeringen uitgesproken tijdens bijeenkomsten van het Nationaal Jongeren Verbond., Z.d. (c. 1933 en 1938); 164; 1 omslag
      - Exemplaar van het officiëel orgaan van de Koninklijke Vereniging "Ons Leger"., 1934; 165; 1 katern
      - Menukaart van een diner van de Raad van Defensie, met lijst van deelnemers en hun handtekeningen., 1934; 166; 3 stukken
      - Ingekomen brieven van J.J.C. van Dijk, H.F.C. Hardenberg, W. Inden, P.J. de Kanter, C.J.M. Kretschmer de Wilde, H. Mathon, H.A. Seyffardt, C.J. Snijders en verslagen van vergaderingen betreffende te ondernemen akties van het Comité van Initiatief inzake de aanbieding van een Nationaal Defensiegeschenk aan H.M. de Koningin, met bijlagen., 1934-1935; 167; 1 omslag
      - Foto's van zijn bezoek aan de landdagen van de Bijzondere Vrijwillige Landstorm te Vlissingen en te Gouda., 1934, 1936; 168; 5 stukken
      - Concepten van redevoeringen uitgesproken op vergaderingen van het Comité voor Nationale Veiligheid., 1935-1936; 169; 1 omslag
      - Ingekomen stukken van de Vereniging voor Nationale Veiligheid, ontvangen in zijn funktie van lid van het dagelijks bestuur., 1936, 1939; 170; 1 omslag
      - Stukken ingekomen bij B.C. de Savornin Lohman als lid van de Legercommissie, afkomstig van het secretariaat van genoemde commissie., 1939-1940; 171; 1 omslag
      - Tekst van een toespraak door J. in 't Veld bij de opening van het Christelijk Militair Tehuis te Zaandam. Gedrukt., 1940; 172; 1 katern
      - Nota van de hand van P.E. Briët en ingekomen brieven betreffende de houding van A.J. van Vessem gedurende de oorlogsjaren., 1945; 173; 1 omslag
        A.J. van Vessem was vóór de Tweede Wereldoorlog lid van de Eerste Kamer voor de N.S.B.
      - Foto van B.C. de Savornin Lohman tijdens een redevoering, met duplikaat., Z.d; 174; 2 stukken
  - Partikulier leven., C.
    - Stukken betreffende een feestavond te Groningen tot huldiging van A.F. de Savornin Lohman., 1910; 175; 1 omslag
    - Menukaarten van een diner ter gelegenheid van de 50-jarige herdenking van de promotie in de rechtswetenschappen van A.F. de Savornin Lohman., 1911; 176; 2 stukken
      De handtekeningen van de aanwezigen in dorso.
    - Portretfoto's van A.F. de Savornin Lohman., 1901, 1907, en z.d; 177; 1 omslag
    - Kranteartikelen over festiviteiten die hij heeft bijgewoond., 1938-1939; 178; 1 omslag
    - Telegrammen afkomstig van en verzonden aan familieleden en bekenden te Nederland gedurende zijn reis door West-Indië., 1939; 179; 1 omslag
    - Stukken betreffende zijn arrestatie, zijn verblijf in de verschillende interneringskampen en zijn vrijlating., 1940-1944; 180; 1 omslag
    - Ingekomen brieven afkomstig van lotgenoten uit de interneringsjaren te weten:. Cachet,. de Haan,. Leyds, P.C. Reeringh, W. Röell, A.B. Roosjen, J.A.H. Rijsbouwer, C.E. Salwegter, H.W. Tilanus, H. van Wermeskerken., 1944-1945; 181; 1 omslag
    - Portretfoto van B.C. de Savornin Lohman., Z.d; 182; 1 stuk
  - Dokumentatie., D.
    - Stukken betreffende A.F. de Savornin Lohman., I.
      - Kranteknipsels houdende reakties van A.F. de Savornin Lohman en de redaktie van De Nederlander op het artikel in Onze Eeuw door P.D. Chantepie de la Saussaye betreffende de onwaarachtigheid van de christelijke pers en partijen., 1914; 183; 1 omslag
      - Herinneringsboek ter gelegenheid van de tachtigste verjaardag van A.F. de Savornin Lohman. Gedrukt., 1917; 184; 1 deel
      - Nummer van De Nederlander met artikelen ter gelegenheid van het afscheid van A.F. de Savornin Lohman als hoofdredakteur van genoemd blad op 1 oktober 1921, met bijgaande overdruk in brochurevorm., 185; 1 katern en 1 stuk
      - Artikelen in diverse periodieken over leven en werken van A.F. de Savornin Lohman., 1901, 1923, 1924; 186; 1 omslag